【裁判字號】    97,交抗,1111
【裁判日期】    971027
【裁判案由】    違反道路交通管理處罰條例
【裁判全文】
臺灣高等法院交通事件裁定            97年度交抗字第1111號
抗  告  人
即受處分人  甲○○
上列抗告人因違反道路交通管理處罰條例案件，不服臺灣板橋地
方法院97年度交聲字第1534號，中華民國97年7月21日裁定（原
處分案號：板監裁字裁41-1AD184673號)，提起抗告，本院裁定
如下：
    主  文
原裁定撤銷，發回臺灣板橋地方法院。
    理  由
一、原裁定意旨略以：本件抗告人即受處分人於民國（下同）97
    年5月5日11時24分許，將其所騎用GJN-413號機車，停放在
    設有禁止停車標誌之臺北市○○○路○段100號週邊騎樓上，
    有上開機車之違規照片乙紙在卷可稽，且經臺北市停車管理
    處以97年5月27日北市停四字第09732767600號函覆說明：上
    開路段已實施「機車退出騎樓、人行道」之禁止停車管制，
    騎樓及人行道均回歸行人專用，並已於道路沿線設置禁止停
    車標誌，除「機、慢車停放區」外，一律禁止停放車輛，…
    ，旨揭車輛未依上開規定，於人行道禁止停車範圍停車，已
    構成違規停車…等語，認抗告人違規情形明確，原處分機關
    依道路交通管理處罰條例第56條第1項第4款規定，裁處抗告
    人新台幣（下同）600元罰鍰之處分無誤，抗告人異議無理
    由，應予駁回。
二、抗告意旨略以：抗告人被舉發停車之位置旁邊還有劃設機車
    停車格，停放一排機車，有抗告人所拍攝之照片為證，原裁
    定認臺北市停車管理處並未在騎樓規劃機車停車位，顯與事
    實不符。再抗告人於97年5月7月，將上開GJN-413號機車停
    放於相同地點，雖亦被開單舉發，惟經抗告人申訴後，台北
    市停車管理處卻函覆抗告人，略稱經派員現場實地查勘，違
    規事實不明確，故同意撤銷上開舉發違規通知單。原審未審
    酌抗告人所舉前開事證，逕認抗告人確有違規停車，實難令
    人信服，爰依法提起抗告，請求撤銷原裁定等語。
三、本件抗告人對於96年5月5日11時24分許，將其所騎用GJN-41
    3號機車，停放在臺北市○○○路○段100號週邊騎樓上之事
    實固不爭執，並有現場照片一紙附卷可稽。惟查：
  (一)抗告人分別於97年5月5日、5日7月，將其所有之GJN-413號
    機車停放於台北市○○○路○段100號週邊，嗣均經臺北市停
    車管理處掣單舉發「在設有禁止停車標誌之處所停車」之違
    規，舉發通知單號分別為1AD184673（即本件抗告標的，下
    稱本案）、1AD188452（下稱另案），並均經抗告人依規定
    向舉發單位提出申訴在案，有上開舉發單二紙附卷可稽。舉
    發單位即台北市停車管理處就本案之申訴，以97年5月27日
    北市停四字第09732767600號函覆稱：「.... 旨揭路段已實
    施『機車退出騎樓、人行道』之禁止停車管制，騎樓及人行
    道均回歸行人專用，並已於道路沿線設置禁止停車標誌，除
    『機、慢車停放區』外，一律禁止停放車輛，故機車應於道
    路設置之機車彎或所規劃之機車停車格標線內停放。經查採
    證照片顯示，旨揭車輛未依上開規定而於人行道禁止停車範
    圍已構成違規停車，為維停車秩序，經執勤人員依違規事實
    採證舉發並無不當。」等語；就另案之申訴，則以97年6 月
    3日北市停四字第09732955000號函覆稱：「經派員現場實地
    查勘，違規事實不甚明確，本處同意從寬認定撤銷舉發，同
    函副請板橋監理站惠予免罰結案。」等語。二案之舉發地點
    相同，經申訴後結果卻有不同，自難令人折服。
  (二)再就本案及另案所附之違規採證照片以觀，二處固均設有騎
    樓2側禁止停車之標誌，而機車停車所在位置是否確劃有機
    車停車格之白色標線，則均未顯示於照片所攝範圍中，此亦
    有台北市停車管理處上開函文及所附照片附本院卷可參。
  (三)依前所述，本件抗告人違規地點即台北市○○○路○段100號
    週邊，究竟有無劃設機車停車格? 標線是否清楚明確，足以
    讓一般民眾判斷該路段能否停車? 已有未明。且原舉發機關
    就相同舉發地點之相同違規事宜，前後二次函覆抗告人之內
    容亦有不同，自有影響本件事實之認定，而有予以釐清之必
    要。原審就此未詳予調查審酌，遽行駁回抗告人之異議，自
    非允當。抗告人執此指摘原裁定不當，為有理由，應由本院
    將原裁定撤銷，發回原審法院詳為調查，更為適法之裁定，
    以昭公允。
四、據上論斷，應依道路交通案件處理辦法第26條，刑事訴訟法
    第413條前段，裁定如主文。
中    華    民    國    97    年    10    月    27    日
                  刑事第十六庭審判長法  官  溫耀源
                                    法  官  許增男
                                    法  官  王敏慧
以上正本證明與原本無異。
不得再抗告。
                                    書記官  丁淑蘭
中    華    民    國    97    年    10    月    27    日


司法院資訊處製作；財團法人民間司法改革基金會備份。
